【裁判字號】    99,審訴,735
【裁判日期】    990514
【裁判案由】    偽造文書
【裁判全文】
臺灣桃園地方法院宣示判決筆錄         99年度審訴字第735號
公  訴  人  臺灣桃園地方法院檢察署檢察官
被      告  甲○○
上列被告因偽造文書案件（起訴案號：99年度偵緝字第486 號）
，於中華民國99年5 月14日下午5 時許，在本院第14法庭宣示判
決，出席職員如下：
          法  官  鍾雅蘭
          書記官  陳恩如
          通  譯
法官起立朗讀判決主文、犯罪事實要旨、附記事項、處罰條文，
及告以上訴限制、期間並提出上訴狀之法院，且諭知記載其內容
：
一、主  文：
    甲○○行使偽造私文書，足以生損害於公眾及他人，處有期
    徒刑伍月，如易科罰金，以新臺幣壹仟元折算壹日，如附表
    所示文件上偽造之「乙○○」署押均沒收。
二、犯罪事實要旨：
    甲○○於民國98年10月20日上午10時30分許，在臺北市萬華
    區某處，因飲酒後，已不能安全駕駛動力交通工具，仍騎乘
    車牌號碼FSP-311 號重型機車欲前往新竹縣尖石鄉住處。嗣
    於當日下午2 時10分許，行經桃園縣龍潭鄉○○村○○路與
    龍源路口時為警查獲，並測得呼氣酒精濃度達每公升0.64毫
    克（所涉公共危險罪嫌部分，另經檢察官聲請以簡易判決處
    刑）。詎其為逃避罪責，竟基於行使偽造私文書之犯意，冒
    用其同鄉「乙○○」之名應訊，先在如附表所示之文件上接
    續偽造如附表編號1 至5 所示之簽名及指印，復於偽造完成
    如附表編號6 至9 部分所示之私文書後，隨即交還承辦員警
    而行使之，均足以生損害於刑事偵查機關刑案偵查之正確性
    、公信力暨「乙○○」本人。嗣因乙○○本人應法院傳訊到
    庭說明且經送請指紋比對結果，始查悉上情。
三、附記事項：
    被告甲○○前於民國95年間因傷害案件，經臺灣板橋地方法
    院以95年度簡字第2749號判決判處有期徒刑5 月確定，嗣經
    同院以96年度聲減字第6207號裁定減刑為有期徒刑2 月又15
    日確定，雖於97年1 月2 日執行完畢，惟與其於93至94年間
    所違犯，經臺灣士林地方法院以96年度訴字第569 號判決判
    處有期徒刑1 年2 月，減為有期徒刑7 月確定之臺灣地區與
    大陸地區人民關係條例案件，經臺灣士林地方法院以99年度
    聲字第434 號裁定定應執行刑為有期徒刑9 月確定，現尚在
    執行中，是於本案不構成累犯。
四、處罰條文：
    第216 條、第210 條、第217 條第1 項、第55條、第41條第
    1 項前段、第219 條。
五、協商判決除有刑事訴訟法第455 條之4 第1 項第1 款於本訊
    問程序終結前，被告撤銷協商合意或檢察官撤回協商聲請者
    ；第2 款被告協商之意思非出於自由意志者；第4 款被告所
    犯之罪非第455 條之2 第1 項所定得以協商判決者；第6 款
    被告有其他較重之裁判上一罪之犯罪事實者；第7 款法院認
    應諭知免刑或免訴、不受理者情形之一，及違反同條第2 項
    「法院應於協商合意範圍內為判決；法院為協商判決所科之
    刑，以宣告緩刑或2 年以下有期徒刑、拘役或罰金為限」之
    規定者外，不得上訴。
六、如有前述例外得上訴之情形，又不服本件判決，得自收受判
    決送達後10日內，向本院提出上訴書狀，上訴於第二審法院
    。
中    華    民    國    99    年     5    月    14    日
                        刑事庭  法  官  鍾雅蘭
                                書記官  陳恩如
以上正本證明與原本無異。
                                書記官  陳恩如
中    華    民    國    99    年     5    月    14    日
附錄本案論罪科刑依據之法條：
中華民國刑法第210 條
偽造、變造私文書，足以生損害於公眾或他人者，處5 年以下有
期徒刑。
中華民國刑法第216 條
行使第210 條至第215 條之文書者，依偽造、變造文書或登載不
實事項或使登載不實事項之規定處斷。
中華民國刑法第217 條
偽造印章、印文或署押，足以生損害於公眾或他人者，處3 年以
下有期徒刑。
盜用印章、印文或署押，足以生損害於公眾或他人者，亦同。
附表：
┌─┬─────────┬───────────┬──────────┐
│編│偽造署押所在之文件│偽造署押之內容        │    文件所在卷頁    │
│號│                  │                      │                    │
├─┼─────────┼───────────┼──────────┤
│1 │「乙○○」指紋卡片│偽造「乙○○」之指印20│98年度偵字第24695 號│
│  │                  │枚                    │卷（下稱另案偵卷）頁│
│  │                  │                      │3                   │
├─┼─────────┼───────────┼──────────┤
│2 │桃園縣政府警察局龍│於受詢問人欄偽造「陳│另案偵卷頁5-7       │
│  │潭分局高平派出所98│  新啟」之簽名1 枚、指│                    │
│  │年10月20日16時13分│  印1 枚              │                    │
│  │至27分第一次調查筆│於筆錄騎縫處偽造「陳│                    │
│  │錄                │  新啟」之指印共4枚   │                    │
│  │                  │於筆錄末受詢問人欄上│                    │
│  │                  │  偽造「乙○○」之簽名│                    │
│  │                  │  1 枚、指印1 枚      │                    │
├─┼─────────┼───────────┼──────────┤
│3 │「乙○○」口卡片  │偽造「乙○○」之簽名共│另案偵卷頁10至11    │
│  │                  │2枚 、指印共2 枚      │                    │
│  │                  │                      │                    │
├─┼─────────┼───────────┼──────────┤
│4 │桃園縣政府警察局酒│於受測者欄偽造「乙○○│另案偵卷頁12        │
│  │後駕車當事人酒精測│」之簽名1 枚、指印1 枚│                    │
│  │定紀錄表          │                      │                    │
├─┼─────────┼───────────┼──────────┤
│5 │桃園縣政府警察局「│於受測者（簽章）欄偽造│另案偵卷頁13        │
│  │汽車駕駛人酒後生理│「乙○○」簽名1 枚、指│                    │
│  │協調平衡檢測紀錄卡│印1 枚                │                    │
│  │」                │                      │                    │
├─┼─────────┼───────────┼──────────┤
│6 │桃園縣政府警察局舉│於移送聯上之收受通知聯│通知聯位於另案偵查卷│
│  │發違反道路交通管理│者簽章欄內，偽造「陳新│頁15，移送聯及存根聯│
│  │事件通知單        │啟」之簽名1 枚（放置於│未附在該偵卷內      │
│  │                  │移送聯下之存根聯上之收│                    │
│  │                  │受通知聯者簽章欄因複寫│                    │
│  │                  │之關係而同時偽造「陳新│                    │
│  │                  │啟」之簽名1 枚）      │                    │
├─┼─────────┼───────────┼──────────┤
│7 │權利告知單        │於被告知人簽名欄上偽造│另案偵卷頁16        │
│  │                  │「乙○○」之簽名1 枚、│                    │
│  │                  │指印1 枚              │                    │
├─┼─────────┼───────────┼──────────┤
│8 │桃園縣政府警察局龍│於被通知人簽名捺印欄偽│另案偵卷頁17        │
│  │潭分局執行拘提逮捕│造「乙○○」之簽名1 枚│                    │
│  │告知親友通知書    │、指印1 枚            │                    │
├─┼─────────┼───────────┼──────────┤
│9 │桃園縣政府警察局龍│於被通知人簽名捺印欄偽│另案偵卷頁18        │
│  │潭分局執行拘提逮捕│造「乙○○」之簽名1 枚│                    │
│  │告知本人通知書    │、指印1 枚            │                    │
└─┴─────────┴───────────┴──────────┘

司法院資訊處製作；財團法人民間司法改革基金會備份。
